臺灣彰化地方法院刑事判決　　　　　　　　　　　　　九十年度易字第一五二號
　　公　訴　人　臺灣彰化地方法院檢察署檢察官
　　被　　　告　丙○○
右列被告因偽造文書等案件，經檢察官提起公訴（九十年度偵字第五九００號），本
院判決如左：
  主   文
丙○○意圖為自己不法之所有，以不正方法由自動付款設備取得他人之物，處有期徒
刑肆月，如易科罰金，以佰元折算壹日；又共同行使偽造私文書，足以生損害於他
人，處有期徒刑伍月，如易科罰金，以佰元折算壹日，偽造於軍公教經Ｍｏｔｏｒ
ｏｌａ─Ｔ二九八八專案行動電話服務申請書紙上「乙○○」之署押及扣案之「乙○○」印章壹枚，均沒收。應執行有期徒刑柒月，如易科罰金，以佰元折算壹日，
偽造於軍公教經Ｍｏｔｏｒｏｌａ─Ｔ二九八八專案行動電話服務申請書紙上「乙○○」之署押及扣案之「乙○○」印章壹枚，均沒收。
  事   實
一、丙○○於民國九十年五月二十四日凌晨，在彰化縣員林鎮○○路上，見乙○○所
    有之車牌號碼ＯＥ─八一三二號自用小客車車門未上鎖，即竊取該車（車內置有
    乙○○所有之皮包一個，內有富邦銀行信用卡一張、上海銀行提款卡一張、身分
    證及駕照等物），得手後逃逸（竊盜部分業經本院於九十年七月四日以九十年度
    易字七０九號判處有期徒刑十月確定）。因乙○○將富邦銀行信用卡密碼與信用
    卡放在一起，丙○○得知該信用卡密碼後，竟另行起意，意圖為自己不法之所有
    ，於當日凌晨四時五十七分，持前開竊得之乙○○之信用卡，前往誠泰銀行員林
    分行前之自動提款機，以該信用卡預借現金新台幣（以下同）五千元，得手後，
    供己花用。嗣丙○○與甲○○（未經提起公訴）共同基於冒用乙○○名義申請行
    動電話之犯意聯絡，丙○○乃於九十年五月二十四日至同年月二十六日間之某日
    ，至某刻印店，委託不知情之刻印店人員偽刻乙○○之印章一枚，二人乃於同年
    月二十六日持乙○○之身分證件及偽刻之印章至遠傳電訊股份有限公司之經銷商
    南投縣南投市永成電通有限公司（以下簡稱永成電通公司），申購行動電話，由
    甲○○在外接應，丙○○則出面與永成電通公司人員洽談事宜並在其填寫後交還
之軍公教經Ｍｏｔｏｒｏｌａ─Ｔ二九八八專案行動電話服務申請書上偽簽乙○○之姓名，偽造上開私文書，足以生損害於乙○○，並使永成電通公司之人員陷
    於錯誤，同意出租0000000000、0000000000、00000
    00000號等三支行動電話，足以生損害於乙○○。嗣後於九十年五月二十九
    日為永成電通公司人員發覺有異，隨即予以終止其撥接服務。嗣於九十年五月三
    十日中午十二時許，在甲○○之彰化縣二水鄉○○路二水釣蝦場（未營業）查獲
    車牌號碼ＯＥ─八一三二號自用小客車，又在甲○○房間內之垃圾筒查獲乙○○
    之身分證一枚及偽刻之乙○○印章一枚。
二、案經彰化縣警察局田中分局報由台灣彰化地方法院檢察署檢察官偵查起訴。
    理  由
一、訊據被告丙○○對於右揭以被害人乙○○之信用卡預借現金及申請行動電話之事
    實均坦承不諱，惟矢口否認被害人乙○○之印章係其所偽刻，辯稱：乙○○之印
    章係甲○○去刻的，並非伊所刻，印章是甲○○刻好拿給我的，甲○○要我拿印
    章跟他到通訊行去申請行動電話，由我出面申請，他在外接應云云。惟查，右揭
    事實業據被害人乙○○指述甚詳，並有富邦商業銀行信用卡部函一件、遠傳電信
    股份有限公司函覆之行動電話服務申請資料三份、贓物認領保管單一紙、照片六
    張在卷可稽，此外復有偽刻之乙○○印章一枚扣案可資佐證。而被告於九十年十
    月十八日本院審理時即坦承：被害人乙○○之印章為伊所偽刻，以便申請行動電
    話等語，嗣後始改稱為甲○○所偽刻，惟為甲○○所否認，參以被告既坦承拿被
    害人乙○○之印章與甲○○去申請行動電話，故該被害人乙○○之印章應係其所
    偽刻，被告所辯顯不足採信。又證人甲○○雖否認與被告共同以被害人乙○○之
    名義申請行動電話，惟此業據被告指述甚詳，且依遠傳電信股份有限公司函覆之
    冒用被害人乙○○名義申請行動電話之資料，該行動電話持機人乙○○之電話係
    記載000000000，而此電話號碼依證人丁○○（甲○○之妻）及甲○○
    到庭均證稱係甲○○所經營二水釣蝦場之電話，帳單地址則係記載彰化縣二水鄉
    ○○路七號（按甲○○之住址為彰化縣二水鄉○○路二十四號），而被害人乙○○之身分證一枚及印章一枚係在丁○○所在之臥房內之垃圾筒所查獲，而當時在
    臥房內之丁○○即證稱：我和甲○○是男女朋友關係，房間是甲○○所居住等語
    ，嗣後在本院九十一年五月二十一日訊問時亦證稱：這房間是我們的，當時我在
    房間內，我只知道有找到身分證一張，不知道有乙○○的印章一顆，我不知為何
    會找到乙○○之身分證等語，故證人丁○○並不知此乙○○之印章何來，如何能
    告訴甲○○此印章為被告拿到房間的，故甲○○於本院審理時證稱：我是聽我女
    朋友（按即丁○○）說：有警察來臨檢，印章是被告拿到我的房間的，乙○○之
    印章不是我去刻等，是被告的女朋友去刻的等語，即與證人丁○○之證言不符，
    而不足採信，以被告亦坦承與甲○○一起去申請行動電話，如依其所述即其與
    甲○○有共犯關係，而非稱此完全為甲○○所為，並不足以減輕其刑責，其當無
    故意誣陷甲○○之理，故綜上各點所述，足認被告就偽刻印章以冒用乙○○名義
    申請行動電話部分確與甲○○有共犯關係。是以本件事證已臻明確，被告犯行均
    堪認定。
二、核被告所為，係犯刑法第三百三十九條之二第一項之利用自動付款設備詐欺罪、
    第二百十七條第一項偽造印章罪及第二百十六條之行使第二百十條之偽造私文書
    罪。被告委託不知情之刻印店人員偽刻乙○○之印章一枚，為間接正犯。被告於
    軍公教經Ｍｏｔｏｒｏｌａ─Ｔ二九八八專案行動電話服務申請書三紙上偽簽乙○○署押之行為，係偽造上開行動電話服務申請書之部分行為，而偽造行動電話
    服務申請書之低度行為，又為行使行動電話服務申請書之高度行為所吸收，均不
    另論罪。其偽造印章罪與行使偽造行動電話服務申請書之私文書罪間，有方法、
    結果之牽連關係，應依牽連犯之規定，從一重之行使偽造私文書罪處斷。被告與
    甲○○就行使偽造私文書罪有犯意之聯絡及行為之分擔，為共同正犯。公訴人雖
    未就被告行使偽造私文書罪部分起訴，惟此既與偽造印章罪間有牽連犯之裁判上
    一罪之關係，故本院自得併予審究，附此敘明。被告所犯利用自動付款設備詐欺
    罪與行使偽造私文書罪二罪間，犯意各別，行為互異，應予分論併罰。爰審酌被
    告之素行、犯罪之動機、目的、手段、所生之危害及犯罪後之態度等一切情狀，
    各量處如主文所示之刑，並定其應執行之刑。偽造於軍公教經Ｍｏｔｏｒｏｌａ
    ─Ｔ二九八八專案行動電話服務申請書三紙上「乙○○」之署押及扣案之「乙○○」印章一枚，均應依刑法第二百十九條之規定，併予宣告沒收。
三、另甲○○與被告共犯行使偽造私文書等罪嫌部分，應由公訴人另行偵查，附此敘
    明。
據上論斷，應依事訴訟法第二百九十九條第一項前段，刑法第二十八條、第二百十六
條、第二百十條、第二百十七條第一項、第二百十九條、第三百三十九條之二第一項
、第五十五條、第四十一條第一項前段、第二項、第五十一條第五款，罰金罰鍰提高
標準條例第二條，判決如主文。
中      華      民      國    九十一    年      六      月      四      日
                                臺灣彰化地方法院刑事第二庭
                                    法      官  石  馨  文
右正本證明與原本無異。
如不服本判決，應於判決送達後十日內向本院提出上訴狀( 須附繕本 )。
告訴人或被害人對於判決如有不服具備理由請求檢察官上訴者，其上訴期間之計算係
以檢察官收受判決正本之日期為準。
                                    法院書記官  呂  雅  惠
中      華      民      國    九十一    年      六      月      五      日
刑法第二百十六條
行使第二百十條至第二百十五條之文書者，依偽造、變造文書或登載不實事項或使登
載不實事項之規定處斷。
刑法第二百十條
偽造、變造私文書，足以生損害於公眾或他人者，處五年以下有期徒刑。
刑法第二百十七條
偽造印章、印文或署押，足以生損害於公眾或他人者，處三年以下有期徒刑。
盜用印章、印文或署押，足以生損害於公眾或他人者，亦同。
刑法第三百三十九條之二
意圖為自己或第三人不法之所有，以不正方法由自動付款設備取得他人之物者，處
  三年以下有期徒刑、拘役或一萬元以下罰金。
以前項方法得財產上不法之利益或使得第三人得之者，亦同。
